【裁判字號】    97,訴,524
【裁判日期】    970506
【裁判案由】    毒品危害防制條例
【裁判全文】
臺灣基隆地方法院刑事判決               97年度訴字第524號
公  訴  人  臺灣基隆地方法院檢察署檢察官
被      告  丙○○
上列被告因毒品危害防制條例案件，經檢察官提起公訴（97年度
毒偵字第541號），因被告於準備程序中為有罪之陳述，經本院
合議庭裁定由受命法官獨任行簡式審判程序，判決如下：
    主  文
丙○○施用第一級毒品，累犯，處有期徒刑玖月，扣案之第一級
毒品海洛因（驗餘淨重零點壹壹貳公克）併同無從與之析離之分
裝袋壹只，沒收銷燬之，扣案之注射針筒壹支沒收；又施用第二
級毒品，累犯，處有期徒刑肆月。應執行有期徒刑壹年，扣案之
第一級毒品海洛因（驗餘淨重零點壹壹貳公克）併同無從與之析
離之分裝袋壹只，沒收銷燬之，扣案之注射針筒壹支沒收。
    事實及理由
一、本件犯罪事實、證據及應適用之法條，除下列應予補充或更
    正外，其餘均詳如起訴書之記載（如附件）：(1)犯罪事實欄
    一倒數第7行「於97年1月29日1時許為警採尿前回溯1、4日
    內之某時，在不詳處所，施用毒品海洛因及安非他命」等字
    刪除，更正為「於97年1月28日下午1時許，在基隆市○○區
    ○○路230巷75－2號3樓友人楊賢德住處，以針筒注射方式
    施用第一級毒品海洛因1次，嗣於同日晚上8時許，在上址，
    以錫箔紙隔火燒烤方式施用第二級毒品安非他命1次」，(2)
    犯罪事實欄一倒數第4行「海洛因1包」等字後增列「（淨重
    0.1130公克）」等字，(3)證據補充「被告於本院中之自白、
    基隆市警察局第三分局偵辦毒品案件尿液檢體對照表1紙、
    照片4張」，(4)應適用之法條補充「被告施用海洛因、安非
    他命前之持有犯行，為施用海洛因、安非他命之犯行所吸收
    ，均不另論罪」。
二、刑之酌科
    本院審酌被告犯罪之動機、曾有施用毒品之前科仍不知戒除
    ，惟其犯後坦承犯行、所犯乃戕害自己身心健康，尚未危及
    他人等一切情狀，量處如主文所示之刑，並定應執行刑。
三、沒收
    扣案之海洛因1包（驗餘淨重0.112公克）屬毒品危害防制條
    例所明定列管之第一級毒品海洛因，併同無法與之完全析離
    之分裝袋1只，應依毒品危害防制條例第18條第1項前段規定
    ，宣告沒收併銷燬之。扣案之注射針筒為被告所有，供施用
    海洛因之工具，為被告所自陳，應依刑法第38條第1項第2款
    規定沒收。
四、據上論斷，應依刑事訴訟法第273條之1第1項、第299條第1
    項前段、第310條之2、第454條，毒品危害防制條例第10條
    第1項、第2項、第18條第1項、第23條第2項，刑法第11條前
    段、第47條第1項、第38條第1項第2款、第51條第5款，判決
    如主文。
本案經檢察官乙○○到庭執行職務。
中    華    民    國    97    年    5     月    6     日
                  刑事第三庭法    官  鄭培麗
以上正本證明與原本無異。
對於本件判決如有不服，應於收受送達後10日內，向本院提出上
訴書狀，上訴於臺灣高等法院，並按他造當事人之人數附具繕本
。
中    華    民    國    97    年    5     月    6     日
                            書 記 官  王佩珠
附錄論罪法條：
毒品危害防制條例第10條第1項、第2項
    施用第一級毒品者，處 6 月以上 5 年以下有期徒刑。
    施用第二級毒品者，處 3 年以下有期徒刑。
附件：
臺灣基隆地方法院檢察署檢察官起訴書
                                     97年度毒偵字第841號
    被      告  丙○○  男  51歲（民國○○年○月○○日生）
                        住臺北縣雙溪鄉○○村○○路17號
                        國民身分證統一編號：Ｚ000000000號
上列被告因違反毒品危害防制條例案件，業經偵查終結，認應提
起公訴，茲敘述犯罪事實、證據並所犯法條如下：
         犯罪事實
一、丙○○前因施用毒品案件 ，先後2次經裁定送觀察、勒戒後
    ，均認無繼續施用毒品之傾向，分別由本署檢察官以87年度
    偵緝字第100號及88年度偵緝字第137號為不起訴處分確定；
    復因施用第二級毒品案件 ，經送強制戒治（業於民國91年3
    月2日期滿執行完畢），由本署檢察官以89年度毒偵字第247
    9號聲請簡易判決處刑，於90年3月6日 ，經臺灣基隆地方法
    院以89年度瑞簡字第152號判決判處有期徒刑6月確定，於91
    年10月3日期滿執行完畢 ；復因持有第一級毒品海洛因案件
    於95年12月29日，經臺灣基隆地方法院以95年基簡字第1162
    號判決判處拘役59日，於96年3月5日撤回上訴確定，經減刑
    為拘役29日；再因施用毒品案件，經本署檢察官提起公訴，
    嗣於96年2月26日 ，由臺灣高等法院以95年度上訴字第4366
    號判決分別判處有期徒刑7月及6月 ，應執行有期徒刑1年確
    定，嗣經減刑為有期徒刑3月15日及3月；另因其涉犯竊盜案
    件，於96年1月30日 ，經臺灣基隆地方法院判處拘役50日，
    於96年4月26日撤回上訴確定，上開4案接續執行，於96年10
    月20日執行完畢。詎猶不知悔改，竟基於施用第一、二級毒
    品之犯意，於97年1月29日1時許為警採尿前回溯1、4日內之
    某時，在不詳處所，施用毒品海洛因及安非他命，嗣於97年
    1月28日22時許，為警在基隆市○○區○○路230巷75之2號3
    樓搜索查獲，並扣得其所有之毒品海洛因1包（驗餘重0.112
    公克）及注射針筒1支等物 ，且經警採其尿液送驗後，其尿
    液中均係呈海洛因之嗎啡陽性反應及安非他命之甲基安非他
    命之陽性反應後，始查悉上情。
二、案經基隆市警察局第三分局報告偵辦。
        證據並所犯法條
一、訊據被告丙○○矢口否認有何上開施用毒品之犯行。經查，
    被告為警查獲經採其尿液送驗結果，係呈鴉片類、安非他命
    類之陽性反應，有台灣尖端先進生技醫藥股份有限公司出具
    之濫用藥物檢驗報告1份附卷可稽，此外復有毒品海洛因1包
    及注射針筒1支等物扣案可證 ，及交通部民用航空局航空醫
    務中心毒品鑑定書紙 及刑案資料查註紀錄表各1紙在卷為憑
    ，被告犯嫌堪以認定。
二、核被告所為，係犯毒品危害防制條例第10條第1項、第2項之
    施用第一級、第二級毒品罪嫌 。其所犯上開2罪，犯意各別
    ，行為互殊，請分論併罰。又被告曾受有期徒刑執行完畢，
    有本署刑案資料查註紀錄表在卷可參 ，其於5年內故意再犯
    本件有期徒刑以上之罪，為累犯，請依刑法第47條規定加重
    其刑。至扣案之毒品 ，請依毒品危害防制條例第18條第1項
    前段規定宣告沒收並銷燬。至扣案之注射針筒，則為被告所
    有供被告施用毒品所用之物，請依刑法第38條第1項第2款規
    定宣告沒收。
三、依毒品危害防制條例第23條第2項、刑事訴訟法第251條第1
    項提起公訴。
     此  致
 臺灣基隆地方法院
中    華    民    國    97    年    3     月    21    日
                              檢察官  甲  ○  ○
本件正本證明與原本無異
中    華    民    國    97    年    3     月    27    日
                              書記官  鍾  惠  娟
附錄所犯法條：
毒品危害防制條例第10條第1項、第2項
    施用第一級毒品者，處 6 月以上 5 年以下有期徒刑。
    施用第二級毒品者，處 3 年以下有期徒刑。


司法院資訊處製作；財團法人民間司法改革基金會備份。
